---
title: '"Tarea1_Visualizacion'
author: "Edgar Leal"
date: "21/4/2021"
output: 
  html_document:
    toc: yes
    toc_depth: 3
    toc_float:
      collapsed: true
    cod_folding: hide
    center: true
    theme: sandstone
---
---

** Llamar librerias y preparar los datos**

```{r}
library(ggplot2)

```

# Ejercicio 1 

** 1.	Abre el archivo “cardiovascular_disease.csv” encontrado en cursos en R (todos los descriptores del dataset se encuentran en el archivo llamado “attributes.txt”).**

```{r}
setwd("C:/Users/yoroi/OneDrive/Escritorio/CienciaDatos/Tarea 1-20210421")
cardio <- read.csv('cardiovascular_disease.csv')
```

```{r}
#Visualize data
head(cardio)

```

# Ejercicio 2
** 2.	Realiza una gráfica de barras con el número de pacientes que se encuentran en cada grupo discreto de la variable colesterol.**

```{r}
choles <- table(cardio$cholesterol) 
choles <- as.data.frame(choles)
choles
```

```{r}
ggplot(choles, aes(x = Var1, y = Freq, fill = Var1)) +
  geom_bar(stat = "identity",width=0.4) +
  theme(axis.ticks.x = element_blank(), axis.text.x=element_blank())+
  scale_fill_discrete(name = 'Cholesterol Classiffication', labels = c('normal','above normal', 'well above normal')) +
  labs(title = 'Number of patients by Cholestero Levels', x = "", y = 'Freq')

```

# Ejercicio 3
** 3.	Realiza una gráfica de barras con el número de pacientes que se encuentran en cada grupo discreto de la variable colesterol agrupada por ausencia o presencia de una enfermedad cardiovascular. ¿Encuentras alguna asociación entre ambas variables?**

```{r}
#Count cholesterol data by cardiovascular disease and colesterol level
choles2 <- tapply(cardio$cholesterol, 
                  list(cardio$cholesterol, cardio$cardio), 
                  table)
choles2 <- as.data.frame(choles2)
choles2$Cholesterol <- c('normal','above normal','well above normal')
choles2
```



```{r}
#Convert df to long format

choles2 <- reshape(choles2, #Objeto a transformar
        direction = "long", #Necesitamos formato long
        varying = list(names(choles2)[1:2]), #Las columnas a alargar (las que tienen las cuentas) son la 1 y la 2
        v.names = "Counts", #Las cuentas se almacenaran en la columna "Counts"
        idvar = "Cholesterol", #La variable con los identificadores del grupo de niveles de colesterol
        timevar = "Cardiovascular", #Variable que vamos a alargar, que corresponde a las columnas "no" y "yes"
        times = c("no", "yes")) #0=no, 1=yes
row.names(choles2) <- NULL
choles2
```

```{r}
ggplot(choles2, aes(x = Cholesterol, y = Counts, fill = Cardiovascular)) +
  geom_bar(stat = "identity", width=0.6, position=position_dodge()) +
  coord_flip() +
  scale_fill_discrete(name = "Cardiovascular disease", labels = c("No", "Yes")) +
  scale_x_discrete(labels = c("above normal","normal","well above normal")) +
  labs(title = "Number of patients by Cholesterol Levels and Cardiovascular disease", x = "Cholesterol", y = "Freq")
```
Es muy notoria la diferencia y asosiación con enfermedad cardiovascular.

# Ejercicio 4
**4.	Realiza un histograma de la variable estatura y coloca una gráfica de densidad encima.**

```{r}
ggplot(cardio, aes(x = height)) + 
  #White color in order to see density graph
  geom_histogram(aes(y=..density..), binwidth = 2, color = "black", fill = "white") +
  geom_density(alpha = 0.4, fill = "blue") + 
  labs(title = "Histogram of Height", x = "Height", y = "Count")
```

# Ejercicio 5
**5.	Realiza un histograma de la variable estatura agrupada por género. ¿Encuentras alguna asociación entre ambas variables?**

```{r}
cardio$Gender <- cardio$gender
cardio$Gender[cardio$gender==1] <- "women"
cardio$Gender[cardio$gender==2] <- "men"


ggplot(cardio, aes(x = height, color = Gender)) +  
  geom_histogram(binwidth = 2) +
  labs(title = "Histogram of Height", x = "Height", y = "Count")
```

Hay más proporción de hombres con mayor talla.

# Ejercicio 6
**6.	Realiza una gráfica de dispersión con las variables tensión arterial sistólica y tensión arterial diastólica (limita el eje x a 250 y el eje y a 200). Coloca una línea de regresión encima. ¿Encuentras alguna asociación entre las variables?** 

```{r}
ggplot(cardio, aes(x = ap_hi, y = ap_lo)) +
  geom_point(color = "aquamarine4") +
  geom_smooth(method = lm) +
  labs(title = "Scatter plot between systolic and diastolic pressure", x = "Systolic Pressure", y = "Diastolic Pressure") +
  xlim(1, 250) +
  ylim(1, 200)
#Tengo muchs dudas, por qué habría presión sistólica de más de 10000?, pobres pacientes
```
Como se puede ver, hay  relación entre ambas variables porque son codependientes; a mayor presión sistólica, aumenta la presión diastólica. Sin embargo la pendiente no es tan marcada como se esperaría. Esto se debe a que fisiológicamente depende de válvulas diferentes, y por ello es posible que una aumente independientemente, aunque no sea lo común.

# Ejercicio 7
**7.	Realiza una gráfica de dispersión con las variables tensión arterial sistólica y tensión arterial diastólica (limita el eje x a 250 y el eje y a 200), agrupada por la presencia o ausencia de una enfermedad cardiovascular. ¿Qué relación crees que existe entre estas tres variables?**

```{r}
cardio$color_cardio <- as.factor(cardio$cardio)
ggplot(cardio, aes(x = ap_hi, y = ap_lo, color = color_cardio)) +
  geom_point() +
  geom_smooth(method = lm) +
  labs(title = "Scatter plot between systolic and diastolic pressure", x = "Systolic Pressure", y = "Diastolic Pressure")+
  coord_cartesian(xlim = c(1, 250), ylim = c(1, 200))

```
Como era de esperarse la presencia de enfermedad cardiovascular está mayormente presente en presiones sistólicas (mayor a 100)
y en presiones diastólicas de más de 50.

# Ejercicio 8
**8.	Realiza un boxplot con la variable peso y la variable de enfermedad cardiovascular. ¿Qué puedes deducir sobre el peso de los pacientes con enfermedades cardiovasculares?**


```{r}
#Change 0,1 values in order to be able to plot
cardio$cardio2 <- cardio$cardio
cardio$cardio2[cardio$cardio==0] <- "no"
cardio$cardio2[cardio$cardio==1] <- "yes"

ggplot(cardio, aes(x = weight, y = cardio2, color = cardio)) + 
  geom_boxplot() +
  theme(legend.position = "none") +
  labs(title = "Weight . Cardiovascular disease Boxplot", x = "Weight", y = "Cardiovascular Disease")

```

Puedo deducir que las personas con enfermedades cardiovasculares tienen mayor peso

# Ejercicio 9
**9.	Realiza un boxplot con la variable peso y la variable de enfermedad cardiovascular, agrupadas por la variable “fumar”. ¿Qué relación existe entre las tres variables?**


```{r}
#Change 0,1 values in order to be able to plot

cardio$Smoke <- cardio$smoke
cardio$Smoke[cardio$smoke==0] <- "no"
cardio$Smoke[cardio$smoke==1] <- "yes"

ggplot(cardio, aes(x = weight, y = cardio2, color = Smoke))+ 
  geom_boxplot() +
  theme(legend.position = "top") +
  labs(title = "Weight Cardiovascular disease Boxplot", x = "Weight", y = "Cardiovascular Disease")
```
Hay más personas que no fuman con enfermedad cardiovascular pero con tienen mayor peso.
Las personas que no fuman y que tienen menor peso, no padecen enfermedad cardiovascular
Con base en estos resultados, fumar no tiene gran relevancia para padecer enfermedad cardiovascular comparado con el peso de la persona

# Ejercicio 10
**10.	Realiza un heatmap de la mediana de la edad en años, la presión arterial sistólica, la presión arterial diastólica, la estatura y el peso, contra los grupos obtenidos de las combinaciones entre las variables colesterol y enfermedad cardiovascular (debes obtener un heatmap de 6x5). **

```{r}

cardio$CholesterolCardio <- paste(cardio$cholesterol,cardio$cardio)

hm_data <- aggregate(cardio[,c(3, 7, 8, 5, 6)], 
          by = list(cardio$CholesterolCardio), #Agrupar por la combinatoria CholesterolCardio
          mean, na.rm = T) 
hm_data
```
```{r}
#Transform data to long format
hm_data <- reshape(hm_data, 
                   direction = "long", 
                   varying = list(names(hm_data)[2:6]),
                   v.names = "Value", 
                   idvar = "Group.1", 
                   timevar = "Variable", 
                   times = colnames(hm_data)[2:6])
row.names(hm_data) <- NULL
hm_data[1:15,]
```

```{r}
ggplot(hm_data, aes(x = Variable, y = Group.1, fill = Value)) +
  geom_tile() +
  scale_fill_gradient(low = "gold", high = "red")+
  labs(title = "Variables Heatmap by Cholesterol Levels and Cardiovascular Disease", 
       y = "Cholesterol Levels and Cardiovascular Disease", x = "Variable") +
  scale_y_discrete(labels = c("Normal Chol, no Disease", "Normal Chol, Disease", "Above Normal Chol, no Disease", 
                              "Above Normal Chol, Disease", "Well Above Normal Chol, no Disease", "Well Above Normal Chol, Disease")) +
  scale_x_discrete(labels = c("Age in Years", "Systolic Pressure", "Diastolic Pressure", "Height", "Weight"))+
  theme(text = element_text(size=10),
        axis.text.x = element_text(angle=90, hjust=1))
```



