---
title: "tarea5_LealJose"
author: "Edgar Leal"
date: "12/5/2021"
output:
  html_document:
    toc: yes
    toc_depth: 3
    toc_float:
      collapsed: yes
    cod_folding: hide
    center: yes
    theme: sandstone
  pdf_document:
    toc: yes
    toc_depth: '3'
---

*Continuando con el trabajo realizado en la tarea 2 (puedes cambiar de características si quieres).*

# Realiza un análisis de varianza entre hombres y mujeres para una de las categorías que escogiste , sin comprobar consideraciones previas sólo los resultados de la tarea 2,  justifica tu elección de prueba e interpreta los resultados


Elegí los datos de peso porque son datos numércos  que tienen una distribución parecida a la normal en mujeres segun los resultados de la anterior tarea.
Precisamente porque se desconoce la distribución en hombres y porque son grandes, además de ser solo 2 grupos utilicé T-test.


```{r}
setwd("C:/Users/yoroi/OneDrive/Escritorio/CienciaDatos/Tarea 2-20210426")
cardiovascular <- read.table("cardiovascular_disease.csv",sep = ",",header = T)

```



```{r}
library(car)
```


```{r}
attach(cardiovascular)
```


```{r}
t.test(
  x=weight[gender=="1"],
  y=weight[gender=="2"],
  alternative = "two.sided",
  var.equal   = TRUE,
  conf.level  = 0.95,
  #valor de significancia, 0.5
  paired = FALSE
)
```

El p-value es menor a 0.05 por lo que rechazamos la hipotesis nula, es decir no son iguales y si tienen varianza. concordando con los gráficos de la tarea 2 y es lógico inferir que el peso entre hombres y mujeres varie.

# Realiza un análisis para confirmar las consideraciones previas (normalidad y Homocedasticidad). Interpreta tus resultados y justifica tu elección de prueba. ¿Tu resultado del punto 1 es confiable? ¿Qué análisis es el más adecuado para tus datos?explica.

### Normalidad

Elegí test lillie porque son datos mayor a 50

```{r}
require(nortest)
lillie.test(cardiovascular$weight[cardiovascular$gender=="1"])

lillie.test(cardiovascular$weight[cardiovascular$gender=="2"])
```

Tanto en hombres como en mujeres se debe el p-value es menor al nivel de significancia 0.05, por lo que debemos rechazar H0, es decir los valores no se distribuyen de manera normal.


### Homocedasticidad

Debido a que se comprobó que no son datos con distribución normal utilizaré la prueba Levene con mediana como centro

```{r}
library(car)
leveneTest(y = weight, group = gender, center = "median")
```

*hipotesis nula= varianza es igual*
El valor es mayor a 0.05 por lo que no se puede rechazar H0, es decir no se encuentran diferencias significativas. La varianza es constante.

###### Debido a que no son datos normales el resultado con T-Test, no es confiable. El análisis más adecuado sería el test de Mann–Whitney–Wilcoxon (WMW) Esto porque son datos numéricos que se pueden ordenar, no son datos con distribución normal, el peso entre hombres y mujeres son independientes entre sí y tienen una varianza constante, es decir presentan homocedasticidad.

# concluye si existe una diferencia entre hombres y mujeres para la característica que escogiste y porque crees que es esto.

```{r}
wilcox.test(weight ~ gender, alternative = "two.sided", mu = 0,
            paired = FALSE, conf.int = 0.95)
```


el p-value es menor a 0-05 por lo que negamos la hipótesis nula, es decir no son iguales, así que la hipótesis alterna plantea que si hay una varianza.

El peso entre hombres y mujeres varía debido a la constitución corporal y biotipo.


# Repite el punto 1 y 2 pero esta vez separa los datos originales por una variable categórica de más de 2 posibilidades y otra categoría que gustes. Justifica tu elección de prueba e interpreta los resultados.

*La variable categórica de más de 3 posibilidades sería el manejo de colesterol y la variable cardio, para que sean variables independientes entre sí* 

##### Análisis de varianza sin consideraciones previas
Como es entre 3 grupos, utilizaré anova
```{r}
ANOVA_CholCard <- aov(weight~cholesterol*cardio)
summary(ANOVA_CholCard)
```


Con un p-value menor a 0.05 podemos negar la hipótesis nula de que no hay varianza. Podemos concluir que existe una diferencia estadísticamente significativa entre el peso en al menos 2 de nuestras 3 categorías de manejo de colesterol.

##### Consideraciones previas

```{r}
par(mfrow = c(2,2))
plot(ANOVA_CholCard)
```


En el grafico 1 se observa falta de homocedasticidad y en el gráfico dos se observa que la distribución en las colas no tiene tendencia normal.

*Comprobar*
```{r}
#Comprobamos la normalidad de nuestros datos
lillie.test(cardiovascular$weight[cardiovascular$cholesterol=="1"])
lillie.test(cardiovascular$weight[cardiovascular$cholesterol=="2"])
lillie.test(cardiovascular$weight[cardiovascular$cholesterol=="3"])

lillie.test(cardiovascular$weight[cardiovascular$cardio=="0"])
lillie.test(cardiovascular$weight[cardiovascular$cardio=="1"])

```
El p-value es menor en todas, se confirma que no hay distribución normal

Para homocedasticidad 


```{r}
# If y is a linear-model object or a formula, the variables on the right-hand-side of the model must all be factors and must be completely crossed.
leveneTest(y = cardiovascular$weight~as.factor(cardiovascular$cholesterol)*as.factor(cardiovascular$cardio))
```

Valor es menor a la referencia, rechazamos hipótesis nula, es decir la varianza no es igual

Debido a que son datos no pareados no se puede utilizar Friedman ni Rangos con signo de Wilcoxon
Debido a que son datos no paramétricos, anova queda descartado
Debido a que no presentan homocedasticidad no se puede utilizar Mann Whitney Wilcoxon y una variable es no binaria.

Kruskal-Wallis sería la más adecuada  porque una variable categórica es para 3, aunque los datos no presentan homocedasticidad y no sería del todo confiable.


```{r}

kruskal.test(list(weight,cholesterol,cardio))


```
p-value es menor, H alterna: Al menos una muestra proviene de una población con una distribución distinta.
